# 预付仲裁费能否划分为无风险组合

提问人：kuangdachenxin 时间：2015-07-07 15:03:30
2015 年 3 月 1 日，企业向某仲裁委员会申请一项仲裁，预交案件受理费和部分案件处理费 2100 万元，账务处理如下： 借：其他应收款-某仲裁委员会 2100 万 贷：银行存款 2100 万 附件：仲裁案交费通知书，通知书内容只规定了交款金额及交款方式。 2015 年 6月 30 日，仲裁尚无结果。能否将该项其他应收款划分为无风险组合？依据是什么？

回答人：chenyiwei
首先，在缴纳款项时应谨慎考虑能否确认为资产，例如如果预计败诉可能性较大的，或存在较大不确定性的，建议直接费用化处理；
其次，如果能够满足初始确认为资产的条件的，则期末应结合最新诉讼进展情况考虑是否应当转入费用。不建议通过坏帐准备的方式来体现可能的损失，因为导致该款项损失的原因是仲裁结果而不是仲裁委的信用风险。

提问人：kuangdachenxin 时间：2016-03-30 16:33:56
原定 2015 年 12 月 30 日出仲裁结果，因被告企业提交反请求，仲裁结果推迟至 2016 年 3 月初，原告公司胜诉，年报尚未披露，原告公司未对该笔其他应收款计提坏账，是否合适？根据胜诉结果，原告公司应负担20%的仲裁费，被告公司承担80%，原告公司是否应根据80% X 2100万，按一年内其他应收款计提坏账？

回答人：chenyiwei
如前所述，这种款项不适合于确认为其他应收款，更不适合于以计提坏账的方式将本企业负担的仲裁费计入损益。建议将很可能从对方收回的部分确认为其他流动资产，本企业负担部分计入管理费用。